【裁判字號】    99,家他,47
【裁判日期】    990427
【裁判案由】    依職權裁定確定訴訟費用額
【裁判全文】
臺灣板橋地方法院民事裁定              99年度家他字第47號
相對人即原告  乙○○
兼法定代理人  丙○○
相對人即被告  甲○○
上列當事人間請求給付扶養費等事件（本院98年度重家訴字第7
號），相對人即原告經本院98年度家救字第97號准予訴訟救助，
因訴訟已終結，本院依職權確定訴訟費用額，裁定如下：
    主    文
相對人即原告乙○○應向本院繳納之訴訟費用額確定為新臺幣貳
萬貳仟參佰貳拾參元。
相對人即原告丙○○應向本院繳納之訴訟費用額確定為新臺幣玖
仟貳佰零柒元。
相對人即被告甲○○應向本院繳納之訴訟費用額確定為新臺幣柒
仟捌佰捌拾貳元。
    理    由
一、按「經准予訴訟救助者，於終局判決確定或訴訟不經裁判而
    終結後，第一審受訴法院應依職權以裁定確定訴訟費用額，
    向應負擔訴訟費用之當事人徵收之；其因訴訟救助暫免而應
    由受救助人負擔之訴訟費用，並得向具保證書人為強制執行
    」、「以一訴主張數項標的者，其價額合併計算之」，民事
    訴訟法第114 條第1 項、第77條之2 第1 項本文分別定有明
    文。
二、經查，相對人即原告向本院對相對人即被告甲○○提起給付
    扶養費等訴訟（本院98年度重家訴字第7 號），並向本院聲
    請訴訟救助，經本院以98年度家救字第97號裁定准予訴訟救
    助在案，相對人即原告因而暫免繳納第一審裁判費新臺幣（
    下同）共39,412元（計算式：原告乙○○請求被告自民國97
    年7 月7 日起至被告65歲止按月給付原告乙○○25 ,000 元
    ，合計共3,000,000 元〈25,000元120 月，依民事訴訟法
    第77條之10但書規定，以十年計算〉＋原告丙○○請求被告
    給付876,000 元部分，以上訴訟標的金額合併計算為3,876,
    000 元，應徵裁判費39,412元）。現上開給付扶養費等事件
    業經本院第一審判決確定在案，其第一審訴訟費用應由相對
    人即被告負擔五分之一，餘由相對人即原告負擔，自應由本
    院依職權以裁定確定並向相對人即原告及相對人即被告徵收
    應負擔之訴訟費用。從而，相對人即被告應向本院繳納7,88
    2 元（即39,412元*1/5），餘由相對人即原告負擔之訴訟費
    用31,530元部分，應由相對人即原告乙○○負擔22,323元，
    由相對人即原告丙○○負擔9,207 元，爰依職權確定應徵收
    之訴訟費用額如主文所示。
四、爰依民事訴訟法第114 條第1 項，裁定如主文。
中    華    民    國    99    年    4     月    27    日
                  家事法庭  法  官  葉靜芳
以上正本係照原本作成。
如對本裁定抗告須於裁定送達後10日內向本院提出抗告狀，並繳
納抗告費新臺幣1000元。
中    華    民    國    99    年    4     月    27    日
                            書記官  劉春美

司法院資訊處製作；財團法人民間司法改革基金會備份。
